---
title: "Karina Bartolomé"
author: karbartolome
date: "`r Sys.Date()`"
output:
  pagedown::html_resume:
    self_contained: false
# uncomment this line to produce HTML and PDF in RStudio:
knit: pagedown::chrome_print
---

```{r, echo=FALSE}
RENDER_PERSONAL_DATA <- FALSE
```

```{css, echo=FALSE}
a {
  color: #556B2F; 
}
```


# Aside

## Contacto {#contact}


```{r, eval=TRUE, echo=FALSE, warning=FALSE, results='asis'}
redes_publicas <- '
<i class="fa fa-linkedin"></i> 
    [karinabartolome](https://www.linkedin.com/in/karinabartolome)
<br>
<i class="fa fa-github"></i>
    [karbartolome](https://github.com/karbartolome)
'

if(RENDER_PERSONAL_DATA){
cat(paste0('
<br>
<i class="fa fa-phone"></i> 
  +54 11 61597207 
<br>
<i class="fa fa-envelope"></i> 
  kar.bartolome@gmail.com
<br>', redes_publicas)) 
} else {
cat(redes_publicas)}
```

## Skills {#skills}

-   Economía / Estadística

-   Machine learning / Optimización

-   Open source: R, python, git/github / MLFlow / Optuna 

-   Otros: GCP / AWS

## Disclaimer {#disclaimer}

Última actualización: `r Sys.Date()`.

# Main

## Karina Bartolomé {#title}

### Economista \| Data Scientist

Soy Economista graduada en la Universidad Nacional de La Plata. Cuento con una especialización en métodos cuantitativos (UBA) y actualmente me encuentro finalizando la tesis de la maestría. Comencé mi carrera en ciencia de datos en el 2019, desempeñándome como data scientist en una fintech argentina (Ualá), en donde continúo trabajando como líder técnica de proyectos de machine learning.

## Educación {data-icon="graduation-cap" data-concise="true"}

### Universidad de Buenos Aires (UBA)

Maestría en métodos cuantitativos para la gestión y análisis de datos en organizaciones

Argentina

En curso - 2024

### Universidad de Buenos Aires (UBA)

Especialización en métodos cuantitativos para la gestión y análisis de datos en organizaciones

Argentina

2021

### Universidad de La Plata (UNLP)

Licenciatura en Economía

Argentina

2017

## Experiencia laboral {data-icon="suitcase"}

### Data Science Tech Lead

Ualá

Argentina

2022 - 2023

-   Coordinación de proyectos de machine learning dentro del área de data science.
-   Herramientas: python, SQL, GCP, GitHub

### Data Scientist Sr

Ualá

Argentina

2021 - 2022

-   Desarrollo de modelos de scoring crediticio, detección de fraude, entre otros. Principalmente en python
-   Uso de herramientas de GCP para procesamiento de datos y modelado.
-   Herramientas: R, python, SQL, GCP, GitHub

### Data Scientist Ssr

Ualá

Argentina

2019 - 2023

-   Inicio del área de data science en Ualá
-   Modelos de clasificaicón de texto con enfoques supervisados y no supervisado.
-   Segmentación de la cartera de clientes (clustering)
-   Herramientas: R, python, SQL, AWS, GitHub

### Consultora en finanzas

Oracle

Argentina

2018 - 2019

- Consultoría en finanzas de empresas durante la implementación del ERP NetSuite
- Reportes personalizados (SQL)

## Enseñanza {data-icon="chalkboard-teacher"}

### Universidad de Buenos Aires (UBA - FCE)

Maestría en gestión y análisis de datos financieros

Argentina 

2024 - Actualidad

Taller de programación

- Introducción a conceptos de programación en python para el análisis de datos. 

### Universidad de San Martin (UNSAM)

Diplomatura en ciencias sociales computacionales y humanidades digitales

Argentina 

2023

Introducción al modelado de datos

- Regresión lineal y logística. Estimación, mínimos cuadrados, máxima verosimilitud. Interpretación y medidas de bondad de ajuste.
- Nociones de aprendizaje automático (clasificación y regresión). Evaluación y sobre-ajuste.
• Introducción a tidymodels.


### EANT

Data Science

Argentina

2019 - 2021

-   Curso de data science con python y R. Introducción a modelos de regresión y clasificación (sklearn y caret).
-   Curso de Data Analytics con python. Visualización de datos, NLP (topic modelling) y dashboards (dash).

## Cursos y otros proyectos {data-icon="laptop"}

### DS4A: Data science for all

Correlation One

América Latina

2020

DS4A es un programa de Softbank para capacitar a las personas del mundo en data science.

Nuestro proyecto final del curso, Topic modelling sobre reseñas de empresas fintech, fue elegido como el mejor de Argentina.

### Sitios Web

Blogs que mantengo en mis tiempos libres

Global

Actualidad - 2020

-   [Blog personal](https://karbartolome-blog.netlify.app/)
-   [Blog de visualizaciones](https://karbartolome.netlify.app/)

### Paquetes

Participé en el desarrollo de 2 paquetes en R

Global

2021

-   [{shinymatic}](https://github.com/karbartolome/shinymatic): Generar automáticamente todos los shiny inputs necesarios para simular una observación a partir de un dataframe.
-   [{sknifedatar}](https://github.com/rafzamb/sknifedatar): Una extensión del paquete modeltime, para el modelado de múltiples series temporales.
